【裁判字號】    98,訴,1850
【裁判日期】    981120
【裁判案由】    損害賠償
【裁判全文】
臺灣高雄地方法院民事判決              98年度訴字第1850號
原      告  己○○
訴訟代理人  戊○○
            乙○○
被      告  丙○○
訴訟代理人  丁○○
            甲○○
當事人間請求損害賠償事件，本院民國98年11月5日言詞辯論終
結，判決如下：
  主  文
被告應連帶給付原告新台幣壹佰壹拾萬壹仟佰伍拾貳元及自民
國九十八年八月一日起至清償日止按年息5%計算之利息。
原告其餘之訴駁回。
訴訟費用由被告負擔。
本判決第1 項於原告以新台幣拾陸萬元供擔保後，得假執行。
原告其餘假執行之聲請駁回。
  事  實
    事實與理由
一、原告主張：被告丙○○於民國97年3 月29日下午5 時10 分
    許，騎乘車牌號碼XNL-577 號重型機車，沿高雄縣鳳山市○
    ○街由南往北方向行駛，行經該路段與鳳山市○○路、中山
    西路有號誌之多岔路口前，疏於注意當時行車號誌為圓形黃
    燈，用以警告車輛駕駛人及行人，表示紅色燈號即將顯示，
    屆時將失去通行路權，仍貿然於黃燈轉換為紅燈之際闖越路
    口，適原告己○○騎乘車號H7W-239 號之重型機車沿鳳山市
    ○○路由西往東方向行駛至該處，兩車因而發生衝撞（下稱
    系爭事故），致原告人車倒地，並受有右側腦內出血併嚴重
    腦水腫、右手肘撕裂傷、顱骨骨折、第三對腦神經麻痺併右
    眼瞼下垂、右耳挫傷、聲帶麻痺等傷害，復受有支出之醫藥
    費新臺幣（下同）143,952 元；六個月療養期間不能工作之
    工作損失175,800 元（29,300×6 ＝175,800 ）；機車修理
    費6,800 元；因本件受傷須專人照顧117 天之看護費234,00
    0 元（2,000 ×11 7＝234,000 ）；精神異常痛苦之慰撫金
    600,000 元等損害，並依民法侵權行為之規定，聲明：被告
    應給付原告1,160, 552元及起訴狀繕本送達之翌日起，至清
    償日止，按週年利率百分之5 計算之利息。
二、被告則以：同意原告之請求，但本身因98年8 月17日工作中
    受傷在加護病房住院36天，現仍在休養中，經濟有困難，無
    法給付，子女也有自己的困難等語為辯。
三、兩造爭執、不爭執事項：
（一）不爭執事項：
  1.原告因系爭事故受有本件傷害之事實，另對於原告請求之金
    額亦不爭執。
  2.原告已領取汽車強制責任險59,200元。
  3.被告過失傷害罪責部分，經本院98年度交簡上字第220 號判
    處被告有期徒刑3 月，如易科罰金，以1000元折算一日確定
    。
四、當事人於言詞辯論時為訴訟標的之認諾者，應本於其認諾為
    該當事人敗訴之判決民事訴訟法第384條定有明文。因故意
    或過失，不法侵害他人之權利者，負損害賠償責任；不法傷
    害他人之身體或健康者，對於被害人因此喪失或減少勞動能
    力，或增加生活上需要時，應負損害賠償責任；不法侵害他
    人之身體、健康、名譽、自由、信用、隱私、貞操，或不法
    侵害其他人格法益而情節重大者，被害人雖非財產上之損害
    ，亦得請求賠償相當之金額，民法民法第184 條第1 項前段
    、第193 條第1 項、第195 條分別定有明文。被告既對原告
    所主張之訴訟標的即侵權行為法律關係之請求及數額為認諾
    ，則原告因系爭車禍所受之損害，自得依前揭法條請求被告
    賠償，其所得請求之金額，原告主張為0000000 元（即醫藥
    費143,952 元；六個月療養期間不能工作之工作損失175,
    800 元（29,300×6 ＝175,800 ）；機車修理費6,800 元；
    因本件受傷須專人照顧117 天之看護費234,00 0元（2,000
    ×11 7＝234,000 ）；精神異常痛苦之慰撫金600,000 元）
   ， 但原告已領取汽車強制責任險59200 元，此部分應予扣除
    ，則原告所得請求之金額為0000000 元。
六、綜上所述，原告依侵權行為法律關係請求被告賠償0000000
    元，及自起訴狀繕本送達之翌日即97年8 月1 日起至清償日
    止，按週年利率5%計算之利息，洵屬正當，應予准許，逾此
    金額之請求，即非有據，應予駁回。
七、本件被告因侵權行為無法賠償原告而認諾，其訴訟費用應由
    被告全額負擔。又本件係本於被告認諾所為之判決，應依職
    權宣告假執行，乃酌定相當金額准許之，原告敗訴部分既經
    駁回，其假執行之聲請即失所附麗，應併予駁回。
八、本件為判決基礎之事實已明，兩造其餘攻擊、防禦方法於訴
    訟結果不生影響，爰不逐一論述，附此敘明。
九、據上論結，本件原告之訴為一部有理由，一部無理由，依民
    事訴訟法第79條、第389 條第1 項第1 款，判決如主文。
中    華    民    國    98    年    11    月    20    日
                  民事第四庭法  官  陳樹村
正本係照原本作成。
如不服本判決，應於判決送達後20日內向本院提出上訴狀並表明
上訴理由，如於本判決宣示後送達前提起上訴者，應判決送達後
10日內補提上訴理由書（須附繕本）。
中    華    民    國    98    年    11    月    20    日
                            書記官  葉姿敏


司法院資訊處製作；財團法人民間司法改革基金會備份。
